臺灣高等法院臺南分院刑事判決　　　　　九十一年度上訴字第五三四號　　　　潛
　　　上　訴　人　臺灣臺南地方法院檢察署檢察官
　　　上　訴　人
　　　即　被　告　甲　○　○
右列上訴人因被告搶奪案件，不服臺灣臺南地方法院九十年度訴字第一五四七號中華
民國九十一年三月十一日第一審判決（起訴案號：臺灣臺南地方法院檢察署九十年度
偵字第一一五七○號），提起上訴，及臺灣臺南地方法院檢察署移送併案（九十一年
度偵字第四一七七號），本院判決如左：
      主      文
原判決撤銷。
甲○○連續意圖為自己不法之所有，而搶奪他人之動產，累犯，處有期徒刑壹年肆月
。
      事      實
一、甲○○曾於民國（下同）八十五年間，因違反麻醉藥品管理條例案件，經臺灣臺
    南地方法院判處有期徒刑六月確定，於八十八年一月十一日執行完畢（起訴書誤
    載為八十八年一月八日）。仍不知悔改，竟基於概括為自己不法所有之犯意，於
    九十年八月二十四日凌晨三時許，騎乘向其友人彭健鈞借用之不詳車牌號碼之重
    型機車（未懸掛車牌）行經臺南市○○路與府緯街口時，見丙○○獨自一人騎乘
    機車且該處人煙稀少，認有機可乘，即於丙○○行至該路口臺南捐血中心捐血車
    出入口前，自丙○○右後方超前，趁丙○○不備之際，伸手搶奪丙○○斜背在身
    體右側之紫色手提袋一只，內有身分證、駕駛執照及行車執照各一張、現金新臺
    幣（下同）一百元、鑰匙一串與序號為00000000000000號之ＳＡ
    ＧＥＭ牌行動電話一支（內裝有門號為0000000000號之ＳＩＭ卡一張
    ）。得手後，加速往臺南市○○街與大同路方向逃逸。嗣因甲○○將其叔叔王建
    宏所申請使用之0000000000號之ＳＩＭ卡置於上開搶得之行動電話機
    具上並測試撥打其所使用之0000000000號之行動電話門號，為警於九
    十年十月四日循線查獲，並於其臺南市○○路五三四巷十五號住處扣得其叔叔王
    建宏所有之0000000000號ＳＩＭ卡一張。又連續於九十年十一月上旬
    某日七時許，在台南市○○路上，趁乙○○騎機車不備之際，伸手搶奪乙○○置
    於機車腳踏板上包一只，內有身分證、駕駛執照各一張、行動電話一支、現金二
    千二百元。嗣經警於九十一年四月十五日十九時許，在台南市○○路七一一號三
    樓三一二室查獲甲○○持有毒品海洛因、安非他命，而查知上情。
二、案經臺南市警察局第二分局報請臺灣臺南地方法院檢察署檢察官偵查起訴及移送
    併案。
      理      由
一、前揭犯罪事實，業據被告甲○○供承不諱，核與被害人丙○○、乙○○供述之情
    節相符，並經被害人丙○○於警訊指認被告照片，於原審理時指認被告本人，認
    係搶奪其財物之人無訛，復有被告陳述搶奪丙○○財物之現場照片二幀在卷可稽
    ，此外，被告於搶奪被害人丙○○財物得手後，將其叔叔王建宏申請使用之遠傳
    電信0000000000號ＳＩＭ卡，置入被害人丙○○上開序號手機，測試
    撥打其自己使用之0000000000號之行動電話門號之情事，亦有臺灣大
    哥大股份有限公司及遠傳電信股份有限公司所出具之上開門號雙向通聯紀錄與用
    戶資料附卷可資佐證。本件事證明確，被告犯行堪以認定。
二、核被告所為，係犯刑法第三百二十五條第一項之搶奪罪。被告先後二次搶奪行為
    ，時間緊接，所犯構成要件亦復相同，顯係出於概括之犯意反覆為之，為連續犯
    ，應依刑法第五十六條之規定以一罪論，並加重其刑。公訴人雖僅起訴被告第一
    次搶奪行為，而據臺灣臺南地方法院檢察署移送被告第二次搶奪行為併案，因屬
    連續犯裁判上一罪關係，應予併予審理。又被告曾於八十五年間，因違反麻醉藥
    品管理條例案件，經原審判處有期徒刑六月確定，於八十八年一月十一日執行完
    畢，有臺灣高等法院被告全國前案紀錄表在卷可按，於五年內再犯本件有期徒刑
    以上之罪，為累犯，應依刑法第四十七條規定，遞加重其刑。原審以被告罪證明
    確，因予被告論罪科刑，固非無見。惟原判決未及審酌被告第二次搶奪被害人乙○○財物行為，洵有違誤。公訴人上訴意旨，執以指摘原判決不當，為有理由；
    被告上訴意旨，指摘原判決量刑過重，則無足取；自應由本院撤銷改判之。爰審
    酌被告年富力盛，竟不思勤勉工作，為圖一己之私利，恣意搶奪他人財物，所生
    危害非輕，惟念其犯罪後坦承犯行，態度尚稱良好等其他一切情狀，量處有期徒
    刑一年四月，以資懲儆。另扣案之遠傳電信股份有限公司0000000000
    號ＳＩＭ卡一張，非被告所有，為被告及證人王建宏供明在卷，自不予宣告沒收
    。
三、查臺灣臺南地方法院檢察署移送併案（九十一年度偵字第四一七七號）略以：被
    告於台南市○○街四十八號前，搶奪一不詳姓名女子皮包（內有現金、耳環與提
    款卡等財物）云云。然查被告於台南市○○街四十八號前，搶奪皮包部分，業據
    警方查得被害人為丁○○，據丁○○證述：歹徒．．由我身後一手抱住我，一手
    拿刀抵住我，用台語告訴我不要動，不要出聲，把皮包他云云（見警訊丁○○筆
    錄），被告於本院亦稱：被害人說的沒錯，我是有以刀抵住被害人等語，是被告
    係以刀抵住被害人丁○○，強取其皮包，屬於強盜行為，應成立強盜罪，此部分
    與本件被告所犯搶奪犯罪構成要件迥異，自無連續犯裁判上一罪關係，無從予併
    案審理，應退由檢察官另行偵辦。
四、據上論斷，應依刑事訴訟法第三百六十九條第一項前段、第三百六十四條、第二
    百九十九條第一項前段，刑法第五十六條、第三百二十五條第一項、第四十七條
    ，判決如主文。
本案經檢察官林炎昇到庭執行職務。
中  華  民  國      九十一      年        六        月      二十六      日
                                臺灣高等法院臺南分院刑事第一庭
                                    審判長法官  茆    臺    雲
                                          法官  李    文    福
                                          法官  蔡    長    林
右正本證明與原本無異。
如不服本判決，應於判決送達後十日內向本院提出上訴狀，其未敘述理由者並應於提
出上訴狀後十日內向本院補提理由書（應附繕本）。
                                    法院書記官  李    培    薇
中  華  民  國      九十一      年        六        月      二十七      日
附錄本案論罪科刑法條全文：
刑法第三百二十五條第一項：
  意圖為自己或第三人不法之所有，而搶奪他人之動產者，處六月以上五年以下有期
徒刑。
